# 有限责任公司变更股份有限公司程序、法律、财务、税务问题汇总

提问人：wlh617 时间：2014-05-28 10:01:27
请教楼主，依据《企业会计准则解释第 1 号》（财会[2007]14号）规定：“企业引入新股东改制为股份有限公司，相关资产、负债应当按照公允价值计量，并以改制时确定的公允价值为基础持续核算的结果并入控股股东的合并财务报表。改制企业的控股股东在确认对股份有限公司的长期股权投资时，初始投资成本为投出资产的公允价值及相关费用之和。”是不是说整体变更是不引入新股东的前提才行。引入新股东则需要评估并调账？

回答人：chenyiwei
后来在解释 2 号第二条中已经进一步澄清了。有限责任公司整体变更为股份有限公司，无论是否引入新股东，都不能按评估值调账；
非公司制企业改建为公司制企业的，可以按评估值调账。